臺灣臺南地方法院民事裁定
111年度監宣字第615號
聲  請  人  蔡○潔    住○○市○區○○街0號
受監護宣告
之      人  蔡○蓉  
關  係  人  蔡○○子
上列當事人間聲請另行選定監護人事件，本院裁定如下：
    主  文
選定蔡○潔（男、民國00年00月00日生、身分證統一編號：Z0000
00000號）為受監護宣告之人蔡○蓉之監護人。
指定蔡○○子（女、民國00年0月00日生、身分證統一編號：Z0000
00000號）為會同開具財產清冊之人。
聲請程序費用由受監護宣告之人蔡○蓉負擔。
    理  由
一、聲請意旨略以：聲請人蔡○潔為受監護宣告之人蔡○蓉之胞兄
    ，蔡○蓉前經本院於民國102年11 月25日以102年度監宣字第
    343 號民事裁定宣告為受監護宣告之人，並選定其父蔡○根
    擔任監護人，惟蔡○根已於111年3月14日死亡，有另行選定
    監護人之必要，爰聲請選定蔡○潔擔任監護人，並指定蔡○蓉
    之母即關係人蔡○○子擔任會同開具財產清冊之人等語。
二、按監護人有下列情形之一，且受監護人無第1094條第1 項之
    監護人者，法院得依受監護人、第1094條第3 項聲請權人之
    聲請或依職權，另行選定適當之監護人：死亡。經法院許
    可辭任。有第1096條各款情形之一。又法院為監護之宣告
    時，應依職權就配偶、四親等內之親屬、最近一年有同居事
    實之其他親屬、主管機關、社會福利機構或其他適當之人選
    定一人或數人為監護人，並同時指定會同開具財產清冊之人
    。法院選定監護人時，應依受監護宣告之人之最佳利益，優
    先考量受監護宣告之人之意見，審酌一切情狀，並注意下列
    事項：受監護宣告之人之身心狀態與生活及財產狀況。受
    監護宣告之人與其配偶、子女或其他共同生活之人間之情感
    狀況。監護人之職業、經歷、意見及其與受監護宣告之人
    之利害關係。法人為監護人時，其事業之種類與內容，法
    人及其代表人與受監護宣告之人之利害關係。民法第1113條
    準用第1106條、第1111條第1 項、第1111條之1 分別定有明
    文。
三、經查：
    ㈠聲請人主張之事實，業據提出戶籍謄本、親屬會議同意書
      、親屬系統表等件為證，並經調取本院102年度監宣字第3
      43號卷宗查核無誤，堪信為真實。本件受監護宣告之人蔡
      ○蓉之原監護人蔡○根已死亡，聲請人為蔡○蓉之胞兄，為
      其二親等旁系血親，聲請本院為蔡○蓉另行選定監護人，
      即無不合。
　　㈡本院審酌聲請人為蔡○蓉之胞兄，彼此關係密切，並有意願
      擔任監護人，蔡○蓉之其他親屬均同意由聲請人擔任監護
      人，此有渠等出具之親屬會議同意書附卷為憑，是本院認
      由聲請人擔任蔡○蓉之監護人，應符合蔡○蓉之最佳利益，
      爰選定蔡○潔擔任受監護宣告之人蔡○蓉之監護人。
    ㈢另就指定會同開具財產清冊之人部分，聲請人聲請本院指
      定蔡○蓉之母即關係人蔡○○子擔任會同開具財產清冊之人
      。本院參酌關係人蔡○○子與蔡○蓉情屬至親，且蔡○蓉之其
      他親屬亦均同意由蔡○○子擔任會同開具財產清冊之人，亦
      有渠等出具之同意書在卷可佐，是本院認由蔡○○子擔任會
      同開具財產清冊之人，亦無不當，爰依上揭規定，指定蔡
      ○○子擔任會同開具財產清冊之人。
四、復按監護人應以善良管理人之注意，執行監護職務。又監護
    人於執行監護職務時，因故意或過失，致生損害於受監護人
    者，應負賠償之責。且法院於必要時，得命監護人提出監護
    事務之報告、財產清冊或結算書，檢查監護事務或受監護人
    之財產狀況。民法第1113條準用同法第1100條、第1109條第
    1 項、第1103條第2 項規定均有明示，則監護人蔡○潔自應
    妥適管理受監護宣告之人蔡○蓉之財產，並使用於蔡○蓉照護
    所需費用。另依民法第1113條準用同法第1099條之規定，於
    監護開始時，監護人蔡○潔對於受監護宣告之人黃青蓉之財
    產，應會同開具財產清冊人蔡○○子，於2 個月內開具財產清
    冊並陳報法院，併此敘明。
五、依家事事件法第164條第2項、第97條，非訟事件法第24條第
    1項，裁定如主文。
中　　華　　民　　國　　111 　年　　11　　月　　1 　　日
                  家事法庭  法  官  陳文欽
以上正本係照原本做成。
如不服本裁定，應於送達後10日內向本院提出抗告狀，並繳納抗
告費新臺幣1,000元。
中　　華　　民　　國　　111 　年　　11　　月　　1 　　日
                            書記官  易佩雯